臺灣屏東地方法院刑事判決　　　　　　　　　　　　　　九十三年度重訴字第九號
　　公　訴　人　臺灣屏東地方法院檢察署檢察官
　　被　　　告　甲○○
　　指定辯護人　本院公設辯護人　丙○○
右列被告因殺人案件，經檢察官提起公訴（九十三年度偵字第一二三二號），本院判
決如左：
    主  文
甲○○殺人，累犯，處有期徒刑拾陸年。
    事  實
一、甲○○前犯竊盜罪，經本院於民國八十三年十一月四日以八十三年度少易字第二
    號判決判處有期徒刑一年，緩刑三年確定。惟不知警惕，復犯竊盜罪，於八十四
    年十月二十日，由本院以八十四年度訴字第六一一號判決判處有期徒刑一年四月
    確定。前開緩刑宣告因而撤銷，甲○○入監服刑，先後兩次宣告之刑應合併執行
    至八十六年九月二十二日屆滿，然於八十五年九月二十日即縮短刑期假釋出獄（
    殘刑有期徒刑十一月二十一日）。惟甲○○旋又犯竊盜罪，經臺灣臺中地方法院
    於八十六年三月十九日以八十六年易字第一二一五號判決判處有期徒刑十月確定
    ，前揭假釋亦因此遭到撤銷。其自八十六年六月十一日起執行該有期徒刑十月之
    刑，迄八十六年十一月十七日執行完畢，再接續執行右述有期徒刑十一月二十一
    日之殘刑，本應至八十七年十一月七日合併執行完畢，然於八十七年六月十六日
    又因縮短刑期獲得假釋出獄（殘刑有期徒刑四月）。惟其不知悔改，竟再於假釋
    期間犯竊盜罪，為臺灣臺中地方法院於八十八年二月二十五日以八十七年易字第
    四○五○號判決判處有期徒刑一年十月，強制工作三年確定。前開假釋亦隨之撤
    銷。甲○○自八十八年四月一日進入臺灣綠島技能訓練所受執行強制工作，嗣因
    行狀良好，由臺灣臺中地方法院於九十年十一月三十日裁定免予繼續執行強制工
    作（該院九十年度聲字第四○二六號）。甲○○自九十年十二月十七日起送監執
    行右開有期徒刑四月之殘刑及一年十月之有期徒刑。因甲○○撤銷假釋執行殘餘
    刑期之撤銷原因事實行為終了係發生在八十六年刑法第七十九條之一規定修正施
    行後（其連續竊盜，最後一次竊盜行為時間為八十七年十二月二十二日凌晨二時
    許，卷附臺灣臺中地方法院八十七年度易字第四○五○號判決影本參照），依刑
    法施行法第七條之一及修正後刑法第七十九條之一第五項之規定，經撤銷假釋執
    行殘餘刑期者，有期徒刑須全部執行完畢後，方接續執行他刑。故其有期徒刑四
    月殘刑部分至九十一年四月十六日即先執行完畢（構成累犯），九十一年四月十
    七日起再接續執行有期徒刑一年十月部分，本應執行至九十二年十一月十日屆滿
    ，惟於九十二年五月十九日又因縮短刑期假釋出獄。
二、甲○○雖經法院多次判處罪刑，並入監執行，有如前述，竟不知悔改，復基於意
    圖為自己不法所有之概括犯意，先於九十三年二月十八日零時至五時間某時酒後
    ，在屏東縣三地門鄉○地○段七○九地號土地，撿拾石頭，將停放該處屬於陳清
    標所有之車號ＷＤ─五二七五號自用小貨車前駕駛座車窗玻璃敲破（毀損部分未
    據告訴），竊取放置車內之新台幣（下同）十元硬幣（竊盜部分由檢察官移送本
    院另案併辦）。惟居住在前處土地上工寮內之車主陳清標察覺有異出面查看，見
    狀後訓斥甲○○並要求其離去。甲○○正欲轉身離去時，陳清標持石頭丟擲甲○
    ○之頭部成傷。甲○○懷恨在心，遂於同日凌晨天色未亮之某時，基於殺人之故
    意，先在上開土地雞舍旁之廢棄家具內撿拾無主之拔釘器一支，再以該拔釘器撬
    開陳清標居住之工寮大門，侵入工寮內（侵入住宅部分未據告訴）並躲避在房門
    右側，嗣因陳清標聽聞聲響，走出房門查看時，甲○○以左手持拔釘器往陳清標
    之頭部揮砍，擊中陳清標左顳部，造成陳清標左顳部受有長四公分、寬零點四公
    分深達皮下組織之裂傷。陳清標受傷後，立即蹲下以左手捂住左顳部傷口。甲○
    ○仍不罷休，旋再持拔釘器揮砍陳清標頭部左耳後方約一點五公分處，致陳清標
    左耳後方受有長一點五公分、寬零點三公分深達皮下組織之Ｙ型裂傷，左上臂亦
    因之受有五乘一點五公分大小之壓擦傷。陳清標改往工寮大門方向奔逃。甲○○
    再持拔釘器追趕並揮砍，擊中陳清標之背部，致陳清標背部受有最長二十公分、
    寬一點一公分等長型壓擦傷。陳清標逃至大門後，手握住大門內側手把開門欲逃
    離工寮之際，甲○○又趨前抓住陳清標將陳清標用力甩往工寮內茶桌方向，致陳
    清標遭茶桌絆倒，撲臥茶桌上方。陳清標倒臥桌面欲翻身站起時，甲○○再次出
    手掐住陳清標頸部並使力下壓，致陳清標頭部撞及工寮客廳後方木台桌桌腳，造
    成其後枕部受有長五公分、寬零點三公分深達皮下組織之裂傷及後枕部枕骨凹陷
    性骨折。因甲○○殺意甚堅，故仍持續用力掐捏陳清標頸部，終致陳清標因頸部
    遭外力壓迫，導致窒息死亡。甲○○因不願目睹陳清標臉部表情，遂將陳清標所
    著上衣拉起捆綁在陳清標頭部，再將陳清標之身體移往長木椅上方，頭部放置在
    房門木凳上正面朝下後，將身體從長木椅搬移至地上。甲○○行兇後仍在工寮內
    停留休息至同日九時許始離去。同日十時三十分許，陳清標之妻乙○○上山採集
    樹豆時發現陳清標陳屍工寮內，旋報警處理，警方在現場扣得鐵撬一支並採得血
    腳掌印二枚、血指紋及掌紋共五枚、腳印一枚、屋內牆壁、日曆、客廳茶桌及大
    門手把多處沾染之血跡。嗣於九十三年二月十九日十三時十五分，為警循線在屏
    東縣高樹鄉南華大橋下堤防旁查獲甲○○。
二、案經屏東縣警察局里港分局報請台灣屏東地方法院檢察署檢察官偵查起訴。
    理  由
一、右開事實業據被告甲○○於本院審理中坦承不諱，且警方在案發現場採集之指紋
    及掌紋，經送內政部警政署刑事警察局鑑驗比對結果，核與被告甲○○之左環指
    、右手掌指、掌紋相符。被告甲○○為警查獲時所著外套右口袋上之血跡，經送
    內政部警政署刑事警察局鑑定結果，發現該血跡ＤＮＡ與被害人陳清標之ＤＮＡ
    －ＳＴＲ型別相同；同一外套背部之血跡ＤＮＡ則與被告甲○○ＤＮＡ－ＳＴＲ
    型別相同，茲分別有該局刑紋字第○九三○○四三六五六號及刑醫字第○九三○
    ○四二九九七號鑑驗書各一份在卷供憑，復有鐵撬一支扣案可佐，足徵被告自白
    與事實相符。又被害人陳清標頸部有數道肌肉具局部出血（包括右側胸鎖乳突肌
    下端、右側胸舌骨肌、左側甲狀舌骨肌上端及甲狀軟骨尖端），另右側鎖骨下端
    、右側胸鎖乳突肌外緣及左側總頸動脈分叉處內側等處亦皆具軟組織出血，可徵
    其係因頸部遭外力壓迫導致窒息死亡一節，亦據台灣屏東地方法院檢察署檢察官
    督同法醫師相驗鑑定明確，有相驗屍體證明書、驗斷書、勘驗筆錄、法務部法醫
    研究所（93）法醫所鑑字第○二五八號鑑定書一份及照片十三幀附卷足憑，本件
    事證明確，被告犯行堪予認定。
二、核被告甲○○所為，係犯刑法第二百七十一條第一項之殺人罪。被告前有如事實
    欄所示之科刑及執行情形，有台灣高等法院被告全國前案紀錄表、臺灣臺東地方
    法院九十二年度聲字第二四三號裁定影本、臺灣臺中地方法院八十七年聲字第二
    ○九三號裁定影本、八十七年易字第四○五○號判決影本及九十年度聲字第四○
    二六號裁定影本附卷足憑，其於九十一年四月十六日有期徒刑執行完畢後，五年
    內再犯本件有期徒刑之罪，為累犯，應依法加重其刑。茲審酌被告之智識程度為
    國中肄業，年僅二十六歲，即曾有多次竊盜犯罪前科，素行不良，其因竊取他人
    財物，遭素不相識之被害人丟擲石頭成傷，竟萌生殺意，先持拔釘器揮打被害人
    頭部，復掐捏被害人頸部，致被害人窒息身亡，手段兇殘，於本院審理中坦承全
    部犯行等一切情狀，爰量處如主文所示之刑，以資懲儆。扣案拔釘器一支雖為被
    告用以行兇之工具，非被告所有，故不得併予宣告沒收，附此敘明。
據上論斷，應依刑事訴訟法第二百九十九條第一項前段，刑法第二百七十一條第一項
、第四十七條，判決如主文。
中      華      民      國      九十三      年      七    月    三十    日
                                      台灣屏東地方法院刑事第四庭
                                          審判長  法  官  簡志瑩
                                                  法  官  陳姵君
                                                  法  官  王以齊
右正本證明與原本無異。
如不服本判決應於收受本判決送達後十日內向本院提出上訴書狀，其未敘述上訴理由
者，並得於提起上訴後十日內向本院補提理由書狀（均須按他造當事人之人數附繕本
 ）「切勿逕送上級法院」
                                                 書記官   盧姝伶
中    華    民    國     九十三      年      七      月       三十     日
附錄本判決論罪科刑法條：
刑法第二百七十一條第一項
殺人者，處死刑、無期徒刑或十年以上有期徒刑。
